# 请教陈版，认缴的长期股权投资处置

提问人：Marthaaa 时间：2019-01-19 16:18:50
A 公司 2017 年 6 月与 B 公司一起建立了C 公司，A 公司认缴 100 万占70%达到控制，当年与C公司并表， 2018 年 12 月A公司处置了30%的股权收到了 20 万，剩下 40%股权变为重大影响，从成本法转为权益法.请问这样要如何入账呀？A 公司从来没有实缴，但是又卖了 30% 的股权卖了 20万 ~~求指导分录怎么做，谢谢！

回答人：chenyiwei
对此问题，首先要依据 A、B 之间的协议和 C 的公司章程，确定如何计算C 的净资产和净利润中分别归属于A、B 的份额。
在 A 的个别报表层面，因为原采用成本法核算，且投资成本为零，故处置价款全部计入投资收益，并对剩余股权追溯按权益法调整。追溯的结果应反映自 C 公司成立日起持续计算的净资产、净利润账面价值中安剩余股权比例 40%计算应由 A 享有的部分。
在 A的合并报表层面，应按照合并报表准则第五十条规定，对 A 仍持有的剩余股权按公允价值重新计量（要注意此时的特殊性，处置价款不一定可以按比例推算到剩余股权公允价值），并对剩余股权自丧失控制权之日起进行权益法核算，权益法的核算结果应体现出按公司章程和股东之间的约定应归属于 A 的权益、损益份额。